【裁判字號】    99,訴,600
【裁判日期】    990427
【裁判案由】    毒品危害防制條例
【裁判全文】
臺灣臺北地方法院刑事判決               99年度訴字第600號
公  訴  人  臺灣臺北地方法院檢察署檢察官
被      告  甲○○
上列被告因違反毒品危害防制條例案件，經檢察官提起公訴（98
年度毒偵字第2553號、99年度毒偵字第77號、第384 號、第1157
號），被告於本院準備程序中就被訴事實為有罪之陳述，經告知
簡式審判程序之旨，並聽取公訴人及被告之意見後，本院合議庭
認為適宜由受命法官獨任進行簡式審判程序而裁定改由受命法官
獨任進行簡式審判程序審理，判決如下：
    主  文
甲○○施用第一級毒品，累犯，處有期徒刑柒月，扣案之第一級
毒品海洛因包（合計淨重貳點肆公克），均沒收銷燬之，扣
案之夾鏈袋包、剷管貳支及外包裝袋個，均沒收；又施用第
一級毒品，累犯，處有期徒刑柒月；又施用第一級毒品，累犯，
處有期徒刑柒月；又施用第一級毒品，累犯，處有期徒刑柒月，
扣案之第一級毒品海洛因陸包（合計淨重零點壹伍零公克），
均沒收銷燬之，扣案之針筒壹支及外包裝袋陸個，均沒收。應執
行有期徒刑壹年捌月，扣案之第一級毒品海洛因玖包（合計淨重
貳點肆玖零公克），均沒收銷燬之，扣案之夾鏈袋包、剷管
貳支、針筒壹支及外包裝袋玖個，均沒收。
    事  實
一、甲○○前因施用毒品案件，經本院以96年度毒聲字第560 號
    裁定送觀察、勒戒後，認有繼續施用毒品之傾向，經本院以
    97年度毒聲字第87號裁定令入戒治處所施以強制戒治，嗣經
    戒治處所評估認無繼續戒治之必要，於民國97年11月17日停
    止強制戒治出所執行完畢，並由臺灣臺北地方法院檢察署檢
    察官以98年戒毒偵字第16號為不起訴處分確定。又因詐欺案
    件，經本院以96年度簡字第156 號判決判處有期徒刑2 月，
    嗣經本院以96年度聲減字第2035號裁定減為有期徒刑1 月確
    定，另因贓物案件，經本院以96年度簡字第2563號判決判處
    有期徒刑4 月，減為有期徒刑2 月確定，上開2 案件復經本
    院以96年度聲字第2203號裁定定應執行刑為有期徒刑3 月確
    定，於98年2 月16日縮刑期滿執行完畢。詎其仍不知悔改，
    分別為下列犯行：
(一)基於施用第一級毒品海洛因、第二級毒品甲基安非他命之犯
    犯意，於98年8 月26日上午某時許，在其位於臺北市○○路
    ○段59號2 樓之住處，以第一級毒品海洛因摻混第二級毒品
    甲基安非他命放入玻璃球內，燒烤產生煙霧而吸食之方式，
    同時施用第一級毒品海洛因及第二級毒品甲基安非他命一次
    。嗣於同日晚上10時許，在上開辛亥路之住處為警查獲，扣
    得其所有供施用之海洛因3 包（合計淨重2.34公克）、剷管
    1 支，及其所有供施用上開毒品預備使用之夾鏈袋3 包、剷
    管1 支，並採尿送驗後，始悉上情。
(二)基於施用第一級毒品海洛因之犯意，於98年10月28日晚上7
    、8 時許，在其位於臺北市○○區○○路188 巷4 弄6 之1
    號之住處，以第一級毒品海洛因置入針筒內摻水稀釋後注射
    至體內之方式，施用第一級毒品海洛因一次。嗣於98年10月
    29日上午某時許，在其友人位於臺北縣板橋市之住處為警查
    獲，經採尿送驗後，始悉上情。
(三)基於施用第一級毒品海洛因之犯意，於98年11月21日上午8
    、9 時許，在臺北市萬華區二號水門公園內，以第一級毒品
    海洛因置入針筒內摻水稀釋後注射至體內之方式，施用第一
    級毒品海洛因一次。嗣於同日下午3 時許，在臺北市萬華區
    龍山河濱公園內為警查獲，經採尿送驗後，始悉上情。
(四)基於施用第一級毒品海洛因之犯意，於99年3 月8 日上午8
    、9 時許，在其位於臺北市○○區○○街149 號5 樓之2 之
    住處，以第一級毒品海洛因置入針筒內摻水稀釋後注射至體
    內之方式，施用第一級毒品海洛因一次。嗣於同日中午12時
    53分許，在上開西昌街之住處為警查獲，扣得其所有供施用
    之海洛因6 包（合計淨重0.1530公克）及針筒1 支，並採尿
    送驗後，始悉上情。
二、案經臺北市政府警察局文山第一分局、萬華分局、中正第一
    分局報告臺灣臺北地方法院檢察署檢察官偵查及臺北縣政府
    警察局海山分局報告臺灣板橋地方法院檢察署檢察官呈請臺
    灣高等法院檢察署檢察長令轉臺灣臺北地方法院檢察署檢察
    官偵查起訴。
    理  由
一、訊據被告甲○○對於前揭事實，迭於本院準備程序、審理時
    均坦承不諱（見本院卷第24頁反面、第26頁反面、第29頁正
    面）；且被告於犯罪事實一( 一) 為警查獲後所採集之尿液
    ，經送臺灣尖端先進生技醫藥股份有限公司以ＥＩＡ酵素免
    疫分析法初步檢驗，並以ＧＣ/ ＭＳ氣相層析質譜儀法確認
    檢驗之結果，呈安非他命、甲基安非他命、嗎啡、可待因陽
    性反應，於犯罪事實一( 二) 、( 三) 、( 四) 為警查獲後
    所採集之尿液，經送臺灣檢驗科技股份有限公司、臺灣尖端
    先進生技醫藥股份有限公司以ＥＩＡ酵素免疫分析法初步檢
    驗，並以ＧＣ/ ＭＳ氣相層析質譜儀法確認檢驗之結果，均
    呈嗎啡、可待因陽性反應，有臺北市政府警察局偵辦毒品案
    件尿液檢體委驗單、臺北縣政府警察局海山分局毒品案件尿
    液檢體編號及姓名對照表、臺灣尖端先進生技醫藥股份有限
    公司98年9 月9 日、98年11月30日、99年3 月25日濫用藥物
    檢驗報告、臺灣檢驗科技股份有限公司98年12月9 日濫用藥
    物檢驗報告附卷可稽（見臺灣臺北地方法院檢察署98年度毒
    偵字第2553號卷第100 、103 頁、臺灣板橋地方法院檢察署
    99年度毒偵字第519 號卷第3 、11頁、臺灣臺北地方法院檢
    察署99年度毒偵字第77號卷第9 、10頁、臺灣臺北地方法院
    檢察署99年度毒偵字第1157號卷第24、56-3頁）；復有扣案
    白色粉末3 包（合計淨重2.34公克），經初步鑑驗結果，呈
    嗎啡、海洛因反應一情，有臺北市政府警察局文山第一分局
    查獲涉嫌毒品危害防制條例毒品初步鑑驗報告單在卷可考（
    見臺灣臺北地方法院檢察署98年度毒偵字第2553號卷第60頁
    ），及扣案白色粉末6 包（合計淨重0.1530公克），經送交
    通部民用航空局航空醫務中心以ＧＣ/ ＭＳ氣相層析質譜儀
    法鑑定之結果，確含第一級毒品海洛因成分，有該中心99年
    3 月18日航藥鑑字第0991757 號鑑定書在卷可考（見臺灣臺
    北地方法院檢察署99年度毒偵字第1157號卷第51頁）；並有
    剷管2 支、夾鏈袋3 包及針筒1 支扣案足資佐證，堪信被告
    自白與事實相符。又被告前因施用毒品案件，而有如前揭犯
    罪事實欄所載經送觀察勒戒、強制戒治及執行完畢釋放之紀
    錄，有臺灣高等法院被告前案紀錄表在卷可按，是被告於強
    制戒治處分執行完畢後5 年內再犯毒品危害防制條例第10條
    之罪，依毒品危害防制條例第23條第2 項規定，自應依法追
    訴審判。綜上所述，本件事證明確，被告犯行堪以認定，應
    依法論科。
二、核被告所為，係犯毒品危害防制條例第10條第1 項、第2 項
    之施用第一級毒品罪及施用第二級毒品罪。被告施用第一級
    毒品海洛因及第二級毒品甲基安非他命前、後持有第一級、
    第二級毒品之低度行為，均為施用之高度行為所吸收，不另
    論罪。被告於98年8 月26日同時施用海洛因、甲基安非他命
    之一行為，犯施用第一級、第二級毒品罪，為想像競合犯，
    應依刑法第55條規定，從一重之施用第一級毒品罪處斷，檢
    察官認係數罪，尚有未洽。又被告上開4 次施用毒品之犯行
    ，犯意個別，行為互異，應予分論併罰。另被告前有如事實
    欄所載之論罪科刑及執行完畢之紀錄，有臺灣高等法院被告
    前案紀錄表附卷可參，其受徒刑之執行完畢，5 年以內故意
    再犯本案有期徒刑以上之罪，係累犯，應依刑法第47條第1
    項規定加重其刑。爰審酌被告不思上進，沾染施用毒品之惡
    習，且前已因施用毒品案件，經觀察勒戒、強制戒治後，仍
    未能把握自新機會徹底戒除施用毒品之惡習，再於本案施用
    足以導致人體機能發生依賴性、成癮性及抗藥性等障礙之第
    一級毒品海洛因及第二級毒品甲基安非他命，戕害自身健康
    ，漠視法令禁制，惟尚能坦承犯行，暨其犯罪手段、施用毒
    品之次數等一切情狀，分別量處如主文所示之刑，並定其應
    執行刑。
三、扣案之第一級毒品海洛因9 包（合計淨重2.4930公克），均
    應依毒品危害防制條例第18條第1 項前段，不問屬於犯人與
    否，宣告沒收銷燬之。又包裝上開海洛因之外包裝袋9 個，
    有防止海洛因裸露、逸出及潮濕之功用，並便於攜帶，為供
    被告施用第一級毒品所用之物，而扣案之夾鏈袋3 包、剷管
    貳支、針筒壹支，均係被告所有供其施用第一級、第二級毒
    品所用或預備使用之物，業據被告供承在卷（見本院卷第24
    頁反面），均應依刑法第38條第1 項第2 款之規定宣告沒收
    。至於98年8 月26日扣案之針筒4 支，被告供稱：該針筒4
    支均非伊當天施用毒品所用等語（見本院卷第24頁反面），
    佐以被告該次係以將海洛因、甲基安非他命放入玻璃球內，
    燒烤產生煙霧之方式吸食，是上開物品難認與本案被告施用
    毒品犯行有關，爰不於本案宣告沒收，併此敘明。
據上論斷，應依刑事訴訟法第273 條之1 第1 項、第299 條第1
項前段，毒品危害防制條例第10條第1 項、第2 項、第18條第1
項前段，刑法第11條前段、第55條、第47條第1 項、第51條第5
款、第38條第1 項第2 款，判決如主文。
本案經檢察官陳國安到庭執行職務。
中    華    民    國    99    年     4    月    27    日
                  刑事第十九庭  法  官  高若珊
上正本證明與原本無異。
如不服本判決應於收受送達後10日內向本院提出上訴書狀，並應
敘述具體理由；其未敘述上訴理由者，應於上訴期間屆滿後20日
內向本院補提理由書（均須按他造當事人之人數附繕本）「切勿
逕送上級法院」。
                                書記官  游曉婷
中    華    民    國    99    年    4     月    27    日
附錄本案論罪科刑法條全文：
毒品危害防制條例第10條
施用第一級毒品者，處6 月以上5 年以下有期徒刑。
施用第二級毒品者，處3 年以下有期徒刑。

司法院資訊處製作；財團法人民間司法改革基金會備份。
